臺灣彰化地方法院北斗簡易庭小額民事判決
110年度斗小字第152號
原      告  固德資產管理顧問股份有限公司

法定代理人  王吳貴妹
訴訟代理人  廖淑琴  
被      告  林伯源  


上列當事人間請求給付電信費事件，本院於民國110年8月23日言
詞辯論終結，判決如下：
    主    文
被告應給付原告新臺幣肆萬捌仟貳佰肆拾陸元，及其中新臺幣肆
萬壹仟柒佰肆拾陸元自民國一一○年五月十六日起至清償日止，
按年息百分之五計算利息。
原告其餘之訴駁回。
訴訟費用新臺幣壹仟元，由被告負擔新臺幣陸佰參拾壹元，餘由
原告負擔。
本判決第一項得假執行。但被告如以新臺幣肆萬捌仟貳佰肆拾陸
元為原告預供擔保，得免為假執行。
    事實及理由
一、被告經合法通知，未於言詞辯論期日到場，核無民事訴訟法
    第386條所列各款情形，爰依原告之聲請，由其一造辯論而
    為判決。
二、原告主張：被告前向訴外人遠傳電信股份有限公司（遠傳公
    司）申請租用門號為0000000000號、0000000000號、000000
    0000號之行動電話服務，惟被告嗣未依約繳納電信費及小額
    付款之費用，就上開門號0000000000號迄今積欠電信費用新
    臺幣（下同）4,255元、小額付款費用8,800元及違約金16,5
    83元，上開門號0000000000號迄今積欠電信費用6,230元、
    小額付款費用9,050元及違約金7,286元，上開門號00000000
    00號迄今積欠電信費用4,251元、小額付款費用9,160元及違
    約金10,896元，該債權已由遠傳公司轉讓予原告，經催告被
    告清償，被告仍置之不理，爰依電信服務契約及債權讓與之
    法律關係，提起本件訴訟等語。並聲明： ㈠被告應給付原告
    52,204元，及自民國107年12月4日起至清償日止，按年息百
    分之5 計算之利息。㈡被告應給付原告24,307元，及自108年
    12月28日起至清償日止，按年息百分之5計算之利息。
三、被告未於言詞辯論期日到場，亦未提出書狀作何聲明或陳述
    。
四、得心證之理由：
  ㈠原告主張的事實，有其所提出與其所述相符之債權讓與證明
    書、債權讓與通知書、行動寬頻業務服務申請書、帳單等件
    為證，且被告對於原告主張之事實，已於相當時期受合法之
    通知，而於言詞辯論期日不到場，亦未提出準備書狀爭執，
    依民事訴訟法第436條之23、第436條第2項、第280條第3項
    準用同條第1項前段之規定，視同自認，堪信原告之主張為
    真實。
  ㈡按約定之違約金額過高者，法院得減至相當之數額；當事人
    得約定債務人於債務不履行時，應支付違約金。違約金，除
    當事人另有訂定外，視為因不履行而生損害之賠償總額。其
    約定如債務人不於適當時期或不依適當方法履行債務時，即
    須支付違約金者，債權人除得請求履行債務外，違約金視為
    因不於適當時期或不依適當方法履行債務所生損害之賠償總
    額，民法第252條、第250條分別定有明文。惟行動寬頻業務
    服務申請書所載上開門號0000000000號、0000000000號、00
    00000000號（上開門號約定連續使用電信服務均至少30個月
    ），若於本專案合約期間30個月內提前終止契約及違反限制
    資費，應繳交專案補貼款。本件被告與遠傳公司間所訂立的
    補償金條款，是因為被告未繳款視為提前退租的違約金，核
    其性質，應該為損害賠償額預定性質的違約金，而本院審酌
    上開門號0000000000號、0000000000號、0000000000號所約
    定之期間、被告違約日數、被告原應繳納之專案補償款即違
    約金等情節，認原告所請求之違約金尚屬過高，應各酌減為
    3,000元、1,500元、2,000元，方屬公允適當。
  ㈢又揆諸民法第250條「當事人得約定債務人於債務不履行時，
    應支付違約金。違約金，除當事人另有訂定外，視為因不履
    行而生損害之賠償總額。其約定如債務人不於適當時期或不
    依適當方法履行債務時，即須支付違約金者，債權人除得請
    求履行債務外，違約金視為因不於適當時期或不依適當方法
    履行債務所生損害之賠償總額」之規定，本件系爭門號補償
    款（違約金）屬退租、取消或調降費率視為提前退租之違約
    金，有行動寬頻業務服務申請書為證，核其性質乃針對提前
    解約而預定之損害賠償，應為損害賠償額預定性質之違約金
    。是被告違約時，除得請求該約定之違約金外，不得更請求
    遲延利息賠償損害（最高法院62年台上字第1394號判例意旨
    參照），是此部分不得再請求遲延利息。
  ㈣按給付有確定期限者，債務人自期限屆滿時起，負遲延責任
    。給付無確定期限者，債務人於債權人得請求給付時，經其
    催告而未為給付，自受催告時起，負遲延責任。其經債權人
    起訴而送達訴狀，或依督促程序送達支付命令，或為其他相
    類之行為者，與催告有同一之效力。前項催告定有期限者，
    債務人自期限屆滿時起負遲延責任。又遲延之債務，以支付
    金錢為標的者，債權人得請求依法定利率計算之遲延利息。
    應付利息之債務，其利率未經約定，亦無法律可據者，週年
    利率為百分之五。民法第229條、第233條第1項前段、第203
    條分別定有明文。經查，被告所應負之電信費，未經遠傳公
    司與被告特約而無確定清償期限。本件原告固主張利息之起
    算日分別為107年12月4日及108年12月28日一情，然按債權
    人得將債權讓與於第三人，債權之讓與，非經讓與人或受讓
    人通知債務人，對於債務人不生效力，民法第294條第1項前
    段、第297條第1項前段定有明文，本件原告雖自遠傳公司受
    讓債權，然原告並未舉證有將前述債權讓與之事實通知被告
    時，並由被告受領之行為，參酌民法第297條第1項前段規定
    「債權之讓與，非經讓與人或受讓人通知債務人，對於債務
    人不生效力」，應認以起訴狀繕本送達被告時，方發生債權
    讓與事實已通知被告且對被告生催告之效力；被告受催告後
    仍未繳納，應負遲延責任，故應於起訴狀送達翌日即110年5
    月16日起算按年息5%計算之遲延利息。逾此範圍之利息請求
    ，則無理由，應予駁回。
  ㈤綜上所述，原告依電信服務契約及債權讓與之法律關係，訴
    請被告給付48,246元，及其中41,746元自起訴狀繕本送達翌
    日即110年5月16日起至清償日止，按年息5%計算之利息，為
    有理由，應予准許。其逾此範圍之請求，則無理由，應予駁
    回。
五、本件原告勝訴部分係就民事訴訟法第436條之8訴訟適用小額
    程序所為被告敗訴之判決，依同法第436條之20規定，應依
    職權宣告假執行。並依同法第392條第2項規定，依職權宣告
    被告如預供擔保，得免為假執行。
六、訴訟費用負擔之依據：民事訴訟法第79條。本件第一審訴訟
    費用為原告繳納之第一審裁判費1,000元，本院依兩造之勝
    敗比例酌定訴訟費用負擔，爰判決如主文第3項所示。
中　　華　　民　　國　　110 　年　　8 　　月　　31　　日
                  臺灣彰化地方法院北斗簡易庭
                          法  官  楊鑫忠
以上正本係照原本作成。
如對本判決不服，得於送達後20日內以判決違背法令為理由，向
本院提起上訴狀(須附繕本)。
中    華    民    國   110    年    8    月     31    日
　　　　　　　　　　　　　書記官  張清秀